# 如何披露关联方交易?陈版!

提问人：呼叫帮助 时间：2010-02-01 17:23:15
在合并报表的年报中，披露关联方交易事项时，是按合并后的事项进行披露，还是以合并前的事项披露关联方交易？有依据吗？

回答人：chenyiwei
回复 楼主 呼叫帮助 的帖子在合并报表附注中，应按合并后的事项进行披露。 但是，新准则已经取消了原准则中“与合并报表一同披露的母公司个别报表附注中可以不披露关联方关系及其交易”的豁免规定。此时，在母公司报表附注中，还应当单独从母公司个别报表的角度再披露关联方交易。

回答人：chenyiwei
回复 板凳 呼叫帮助 的帖子是的。